【裁判字號】    99,審訴,539
【裁判日期】    990531
【裁判案由】    毒品危害防制條例
【裁判全文】
臺灣桃園地方法院宣示判決筆錄         99年度審訴字第539號
公  訴  人  臺灣桃園地方法院檢察署檢察官
被      告  甲○○
指定辯護人  本院公設辯護人林銘宏
上列被告因違反毒品危害防制條例案件（起訴案號：99年度毒偵
字第401 號），於中華民國99年5 月31日下午5 時許，在本院第
十四法庭宣示判決，出席職員如下：
          法  官  鍾雅蘭
          書記官  石曉芸
          通  譯
法官起立朗讀判決主文、犯罪事實要旨、處罰條文，及告以上訴
限制、期間並提出上訴狀之法院，且諭知記載其內容：
一、主  文：
    甲○○施用第一級毒品，累犯，處有期徒刑玖月，扣案注射
    針筒參支均沒收；又施用第二級毒品，累犯，處有期徒刑柒
    月，扣案第二級毒品甲基安非他命壹包含袋（驗餘毛重零點
    肆肆柒公克）沒收銷燬之，分裝袋壹個沒收。應執行有期徒
    刑壹年貳月，扣案第二級毒品甲基安非他命壹包含袋（驗餘
    毛重零點肆肆柒公克）沒收銷燬之，注射針筒參支及分裝袋
    壹個均沒收。
二、犯罪事實要旨：
    甲○○前於民國88年間因施用第二級毒品案件，經臺灣臺北
    地方法院（下稱同院）以88年度毒聲字第1503號裁定送觀察
    、勒戒後，因無繼續施用毒品之傾向，於88年7 月3 日執行
    完畢釋放出所，並經臺灣臺北地方法院檢察署檢察官以88年
    度偵字第13974 號不起訴處分確定。復於前開觀察、勒戒執
    行完畢釋放後5 年內之88年間，因連續施用第二級毒品案件
    ，經同院以88年度毒聲字第2961號送觀察勒戒後，認有繼續
    施用毒品之傾向，復經同院以89年度毒聲字第50號裁定令入
    戒治處所施以強制戒治，嗣經同院以89年度毒聲字第1581號
    裁定停止戒治併付保護管束出所，再經同院以89年度毒聲字
    第25 36 號裁定撤銷停止戒治，於91年4 月5 日強制戒治執
    行完畢，該次施用毒品犯行並經同院以89年度北簡字第380
    號判決判處有期徒刑4 月確定。另於90年間因連續施用第一
    級毒品、施用第二級毒品案件，經臺灣高等法院以91年度上
    訴字第2088號判決分別處有期徒刑1 年、7 月，應執行有期
    徒刑1 年3 月確定；又於90年間因偽造文書等案件，分別經
    臺灣士林地方法院（下稱士林地院）以92年度簡字第460 號
    判決判處有期徒刑5 月及同院以93年度簡上字第220 號判決
    判處有期徒刑8 月確定，上開4 罪刑嗣同院以94年度聲字第
    758 號裁定合併定應執行刑為有期徒刑2 年2 月確定，於94
    年7 月13日假釋併付保護管束出監，於94年11月20日縮刑保
    護管束期滿，假釋未經撤銷，其未執行之刑，以已執行論。
    (一)再於94至95年間因連續施用第一級毒品、施用第二級毒品
    案件，經士林地院分別以94年度訴字第900 號判決判處有期
    徒刑1 年2 月及以95年度易字第58號判決判處有期徒刑7 月
    確定；(二)於95年間因竊盜案件，經士林地院以95年度易字第
    1565號判決判處有期徒刑4 月確定；(三)於95年間因竊盜案件
    ，經同院以95年度簡字第2644號判決判處有期徒刑4 月確定
    ；(四)於95年間復因施用第一級毒品案件，經士林地院以95年
    度訴字第1213號判決判處有期徒刑1 年10月確定，上開(一)至
    (四)之5 罪刑嗣經士林地院以96年度聲減字第2448號裁定各減
    刑二分之一，並就上開(一)(二)之3 罪刑更定應執行刑為有期徒
    刑11月確定，與上開經減刑之(三)有期徒刑2 月及(四)有期徒刑
    11月接續執行，於97年7 月25日假釋併付保護管束出監，嗣
    經撤銷假釋，尚餘殘刑有期徒刑2 月又20日，於98年8 月13
    日執行完畢（於本案均構成累犯）。詎猶不知悔改，復基於
    施用第二級毒品甲基安非他命（起訴書均稱安非他命，本院
    應予更正）之犯意，於99年1 月10日晚間8 時許，在其位於
    台北市○○區○○路498 巷24號住處內，以吸食器燒烤方式
    施用甲基安非他命各1 次。另基於施用第一級毒品海洛因之
    犯意，於99年1 月13日晚間某時，在其上址住處內，以針筒
    注射方式施用海洛因1 次。嗣於99年1 月14日日凌晨4 時20
    分許，在桃園縣大園鄉○○村○○路○ 段與林街口為警查
    獲，並扣得其所有施用剩餘之第二級毒品甲基安非他命1 包
    含袋（驗餘毛重0. 447公克）及供（非專供）施用海洛因所
    用之注射針筒3 支暨施用甲基安非他命所用之分裝袋1 個。
三、處罰條文：
    毒品危害防制條例第10條第1 項、第2 項、第18條第1 項前
    段，刑法第11條、第47條第1 項、第51條第5 款、第38條第
    1 項第2 款。
四、協商判決除有刑事訴訟法第455 條之4 第1 項第1 款於本訊
    問程序終結前，被告撤銷協商合意或檢察官撤回協商聲請者
    ；第2 款被告協商之意思非出於自由意志者；第4 款被告所
    犯之罪非第455 條之2 第1 項所定得以協商判決者；第6 款
    被告有其他較重之裁判上一罪之犯罪事實者；第7 款法院認
    應諭知免刑或免訴、不受理者情形之一，及違反同條第2 項
    「法院應於協商合意範圍內為判決；法院為協商判決所科之
    刑，以宣告緩刑或2 年以下有期徒刑、拘役或罰金為限」之
    規定者外，不得上訴。
五、如有前述例外得上訴之情形，又不服本件判決，得自收受判
    決送達後10日內，向本院提出上訴書狀，上訴於第二審法院
    。
中    華    民    國    99    年    5     月    31    日
                        刑事庭  法  官  鍾雅蘭
                                書記官  石曉芸
以上正本證明與原本無異。
                                書記官  石曉芸
中    華    民    國    99    年    5     月    31    日
附錄本案論罪科刑依據之法條：
毒品危害防制條例第10條
施用第一級毒品者，處6 月以上5 年以下有期徒刑。
施用第二級毒品者，處3 年以下有期徒刑。

司法院資訊處製作；財團法人民間司法改革基金會備份。
